# 可供出售金融资产

提问人：lh_2311 时间：2016-09-23 17:22:30
陈版您好！背景：甲公司 1999 年出资 1000 万元对A公司进行投资，由于连续多年亏损，甲公司在 2008 年末对A公司的投资计提了 700万元的减值准备。A公司 2015 年 3 月已在新三板挂牌交易， 2015 年末甲公司对A公司的股份数为 100 万股份，A公司每股净资产为 12元/股，每股收益0.46元/股。问题： 1 、 由于三板公司股权交易比较活跃，股权公允价值也可以合理确定，甲公司能否对A的可供出售金融资产由原来的成本模式改为公允价值模式？需要具备哪些基本条件？ 2 、 若可以改变计量模式，原对该投资计提的 700 万元减值准备是否可以转入当期损益？（参照 22 号准则 38 条规定） 恳请陈版给予指导！谢谢！

回答人：chenyiwei
首先，“可供出售金融资产”这一类别的划分不应有变化。在作为可供出售金融资产核算的前提下，由成本计量改为按公允价值计量，应以能够持续可靠地取得公允价值信息为前提，转换过程按照《企业会计准则第 22 号——金融工具确认和计量》第三十六条和第三十八条规定处理。 其次，因为这是可供出售权益工具投资，因此原先计提的减值准备即使可以转回，也应当贷记其他综合收益，而不能计入损益。

提问人：zengfengxia 时间：2016-10-10 16:39:22
陈版，CAS22第 32 条和 36 条提及的公允价值能够可靠计量指的是持续可靠计量的措辞有准则依据吗？

回答人：chenyiwei
准则中没有明确规定，只是一般习惯，今后随着公允价值计量准则日益被熟悉以及金融工具准则的修订完善，这一规则和惯例终将退出历史舞台。